臺灣高等法院刑事裁定
111年度抗字第1585號
抗  告  人  
即  被  告  寇平  




上列抗告人即被告因聲請具保停止羈押，不服臺灣士林地方法院
中華民國111年9月7日裁定（111年度聲字第941號），提起抗告
，本院裁定如下：
    主  文
抗告駁回。
    理  由
一、原裁定意旨略以：聲請人即被告寇平（下稱被告）因犯毒品
    危害防制條例等案件，經原審法官訊問後，認被告坦承犯行
    ，且有卷內事證可佐，足認被告涉犯販賣第二級毒品未遂罪
    嫌重大，被告所犯為最輕本刑五年以上有期徒刑之罪，且先
    前有另案經發布通緝之紀錄，有事實及相當理由足認其有逃
    亡之虞，其所能提出之保證金數額亦不足以擔保其到庭，有
    羈押原因及必要，爰依刑事訴訟法第101條第1項第1款、第3
    款之規定，自111年7月15日起裁定羈押。被告雖聲請具保停
    止羈押云云，惟被告於原審準備程序中坦承犯行，並有卷內
    共同被告及證人之證述可佐，足認其涉犯毒品危害防制條例
    第4條第6項、第2項販賣第二級毒品未遂罪嫌重大。其涉犯
    係最輕本刑5年以上有期徒刑之重罪，被告一旦經判刑，縱
    有減刑事由，刑度亦非輕，被告前亦有經院檢發布通緝之紀
    錄，依其素行及所涉犯行刑度嚴峻，故有事實及相當理由足
    認被告有逃亡之虞。從而，本案羈押之原因依然存在，衡酌
    本案訴訟進行之程度，若以具保、責付或限制住居等侵害較
    小之手段，均不足以確保審判或執行程序之順利進行，而有
    繼續羈押之必要，卷內復查無被告有刑事訴訟法第114條所
    列各款所定不得駁回具保聲請停止羈押之情形，是被告聲請
    具保停止羈押，為無理由，應予駁回等語。
二、抗告意旨略以：
  ㈠被告已坦承犯行，且被告之前經通緝係因工作因素南北奔波
    ，並未回家收執行指揮書，以致無向法院繳保證金，並非故
    意逃亡。
  ㈡被告只係本案之消費者，吳汶桓為毒品販賣人，自己聯絡購
    買者，被告只是將劣質毒品還給吳汶桓，豈可以此認定被告
    為吳汶桓上游，並開車幫吳汶桓買賣毒品？本案是吳汶桓要
    被告帶其到臺北找朋友，殊不知是吳汶桓與警察合作，陷害
    被告為主謀，而吳汶桓已經畏罪潛逃，逍遙法外，蓄意作假
    口供，讓檢察官無保請回。
  ㈢被告已經將近70歲，女朋友又車禍嚴重，無人照料，車子全
    毀，又被告尚有多位薩克斯風之學生待其教學。且被告患有
    攝護腺及肝、腎臟、氣喘、憂鬱症等疾病，需服藥或開刀，
    懇請審酌上情，給予交保，隨傳隨到，不會畏罪潛逃云云。
三、按被告經法官訊問後，認為犯罪嫌疑重大，而有下列情形之
    一者，非予羈押，顯難進行追訴、審判或執行者，得羈押之
    ：一逃亡或有事實足認為有逃亡之虞者。二有事實足認為有
    湮滅、偽造、變造證據或勾串共犯或證人之虞者。三所犯為
    死刑、無期徒刑或最輕本刑5年以上有期徒刑之罪，有相當
    理由認為有逃亡、湮滅、偽造、變造證據或勾串共犯或證人
    之虞者，刑事訴訟法第101條第1項定有明文。而被告有無繼
    續羈押之必要，應許由法院斟酌訴訟進行程度及其他一切情
    事而為認定，有最高法院46年台抗字第6號判決先例意旨參
    照。又關於羈押與否之審查，其目的僅在判斷有無實施羈押
    強制處分之必要，並非認定被告有無犯罪之實體審判程序，
    故關於羈押之要件，無須經嚴格證明，以經釋明得以自由證
    明為已足；至於被告是否成立犯罪，乃本案實體上應予判斷
    之問題。故被告有無羈押之必要，法院僅須審查被告犯罪嫌
    疑是否重大、有無羈押原因、以及有無賴羈押以保全偵審或
    執行之必要，由法院就具體個案情節予以斟酌決定，如就客
    觀情事觀察，法院許可羈押之裁定或延長羈押之裁定，在目
    的與手段間之衡量並無明顯違反比例原則情形，即無違法或
    不當可言。
四、經查：　　
　㈠被告因犯毒品危害防制條例等案件，經原審訊問後，認被告
    坦承犯行，並有卷內共同被告及證人之證述可佐，足認其涉
    犯毒品危害防制條例第4條第6項、第2項販賣第二級毒品未
    遂罪嫌重大；而其涉犯上開犯行係最輕本刑5年以上有期徒
    刑之重罪，被告一旦經判刑，縱有減刑事由，刑度亦非輕，
    被告前亦有經院檢發布通緝之紀錄，依其素行及所涉犯行刑
    度嚴峻，故有事實及相當理由足認被告有逃亡之虞，認有刑
    事訴訟法第101條第1項第1款、第3款之羈押原因及必要，因
    而諭知自111年7月15日起執行羈押3個月在案。被告雖聲請
    具保停止羈押，原審審酌全案卷證，認被告犯罪嫌疑重大，
    且有事實及相當理由認被告有逃亡之虞，原羈押原因仍然存
    在，並考量本案犯罪之情節、手段及審理進度，若命被告具
    保、責付、限制住居、限制出境、出海等侵害較小之手段，
    均不足以確保後續審判程序及可能之刑罰執行程序之順利進
    行，而認仍有繼續羈押必要，復無刑事訴訟法第114條各款
    所定不得羈押之情形，因而駁回被告具保停止羈押之聲請。
    經核原裁定已依個案情節，考量訴訟進行程度及其他一切情
    事，就被告之犯罪嫌疑是否重大、有無羈押原因、有無羈押
    必要等予以審認，並敘明認定之理由，其目的與手段間之衡
    量亦無違反比例原則，所為駁回被告具保停止羈押聲請之裁
    定，自無違法或不當，應予維持。
　㈡被告固以前詞，提起本件抗告，惟查：　
　⒈被告曾多次因違反毒品危害防制條例案件遭通緝之紀錄，有
    本院被告前案記錄表附卷可稽，而本案被告所犯亦係違反毒
    品危害防制條例案件，且所犯為無期徒刑或10年以上有期徒
    刑之罪，則被告於另案曾因逃匿而遭通緝，本案涉案罪嫌刑
    責顯重，被告難謂無再次逃亡之可能。抗告意旨另稱吳汶桓
    才是毒品販賣人，被告僅係將劣質毒品還給吳汶桓，被告並
    非吳汶桓上游，其遭吳汶桓陷害為主謀云云。然對於被告羈
    押與否之審查，其目的在判斷有無實施羈押強制處分之必要
    ，並非認定被告有無犯罪之實體審判程序，至於被告是否成
    立犯罪，乃本案實體上應予判斷之問題。且本案檢察官所舉
    證人吳汶桓、黃廷軒於偵查中證述及被告通訊軟體對話擷圖
    已足釋明被告涉犯販賣第二級毒品未遂罪之犯罪嫌疑重大，
    相關案情既仍有未明之處，尚待審判程序調查訊明釐清，被
    告上開抗告意旨，顯不可採。
　⒉至被告所稱其女友車禍，需人照顧、有學生等待其教學云云
    ，惟法院審核被告是否合於羈押之要件，僅須審查其犯罪嫌
    疑是否重大、有無羈押原因及藉由羈押以保全審理或執行之
    必要性，至於被告家庭狀況等情，則非審認被告有無羈押必
    要性之核心因素，更與刑事訴訟法第101條所規範之羈押要
    件並無關涉。又抗告意旨其患有攝護腺及肝、腎臟、氣喘、
    憂鬱症等疾病，需服藥或開刀云云，惟被告於看守所內亦可
    對病症進行檢查並開立相關藥物供其服用，堪認被告於羈押
    期間可持續受到看守所內之醫療人員診療及照顧，本件復無
    其他證據可認被告所罹患之疾病有立即之生命危險，顯無刑
    事訴訟法第114條第3款所稱「現罹疾病，非保外治療顯難痊
    癒」之情形。準此，抗告意旨所執上情，難謂有據，為無理
    由。
五、綜上所述，原審認羈押原因仍存在，亦無符合刑事訴訟法第
    114條所定應准予具保停止羈押之情形，而裁定駁回被告具
    保停止羈押之聲請，核無違誤，抗告意旨仍執前詞爰請准予
    具保停押云云，核屬無理由，應予駁回。
據上論斷，依刑事訴訟法第412條，裁定如主文。
中　　華　　民　　國　　111 　年　　10　　月　　19　　日
                  刑事第二十二庭審判長法　官  蔡廣昇
                                      法　官  汪怡君
                                      法　官  許文章
以上正本證明與原本無異。
不得再抗告。
                                      書記官  陳盈芝
中　　華　　民　　國　　111 　年　　10　　月　　19　　日